sv: Konst och underhållning > Hobby och skapande > Hantverk och hobbyer > Hobbymaterial: Hobbypapper; Hobbyspännen och -fästen; Hobbyfärg, bläck och lasyr; Hobbyformar och -baser; Hobbyklister/lim och -magneter; Hobbyvadd; Hobbyståltråd; Utsmyckning och dekorationer; Relieftryckpulver; Stoppnings- och fyllningsmaterial; Läder och vinyl; Olfaktoriska hobbymaterial; Keramik och skulptering; Textilier
nb: Kunst og underholdning > Hobby og kreativitet > Kunst og håndverk > Kunst- og håndverksmaterialer: Kunst- og håndverkspapir; Festemidler og hekter; Hobbymaling, blekk og glasur; Former og baser; Festemidler og magneter for hobbybruk; Hobbyfibre; Håndverkswire; Pynt og border; Embossingpulver; Fyllmaterialer; Skinn og vinyl; Materialer for duftkunst; Pottemaker- og skulpturmaterialer; Tekstiler
ja: 芸術・エンターテイメント > 趣味・コレクション > クラフト・アート > アート・クラフト用素材: アート紙; クラフトファスナー・留め具; クラフト用絵の具・インク; クラフト用型紙; クラフト用接着剤・磁石; クラフト用糸; クラフト用ワイヤー; 装飾用品; エンボス加工パウダー; 綿・詰め物; 革・ビニール; 嗅覚アート材料; 陶磁器・彫刻; 布地
cs: Umění a zábava > Hobby, hudba a výtvarné umění > Řemesla a koníčky > Materiál pro umění a řemesla: Umělecký papír; Hobby zapínání; Hobby barvy, inkousty a glazury; Tvary a základy pro hobby techniky; Hobby magnety a lepení; Hobby textilní vlákna; Hobby drát; Ozdoby a lemy; Prášek na embossing; Výplně a vycpávací materiál; Kůže a vinyl; Materiály pro čichové umění; Keramika a sochařství; Textilie
ko: 아트/엔터테인먼트 > 취미/예술 > 미술/공예 > 미술/공예 재료: 미술/공예용 종이; 공예용 고정/여밈 재료; 공예 페인트/잉크/유약; 공예 모양틀/바탕; 공예 접착제/자석; 공예 섬유; 공예 철사; 장식/가장자리 장식; 엠보싱 파우더; 충전/패딩 재료; 가죽/비닐; 후각 예술 재료; 도예/조각 재료; 직물
ro-RO: Artă și divertisment > Hobby-uri și artă > Artizanat > Materiale pentru artă/artizanat: Hârtie pentru artă/artizanat; Articole fixare și închizători artizanat; Vopsea, cerneală și glazură pentru proiecte de artizanat; Forme și baze pentru proiecte de artizanat; Adezivi și magneți pentru proiecte de artizanat; Fibre pentru proiecte de artizanat; Sârmă pentru proiecte de artizanat; Ornamente și decorațiuni; Pulbere pentru gofrare; Material de umplutură și căptușire; Piele și vinil; Materiale pentru arte olfactive; Materiale pentru olărit și sculptură; Textile
nl: Kunst en entertainment > Hobby's en creatieve vaardigheden > Handwerk en hobby's > Handwerk- en hobbymaterialen: Tekenpapier; Bevestigingen en sluitingen; Hobbyverf, -inkt en -vernis; Hobbyvormen en -ondergronden; Hechtmiddelen en magneten voor hobbygebruik; Handwerkvezels; Handwerkdraad; Ornamenten en versiering; Reliëfpoeder; Vullingen en opvulmateriaal; Leer en vinyl; Materialen voor geurkunsten; Pottenbakken en beeldhouwen; Textiel
zh-TW: 藝術/娛樂 > 嗜好和創作藝術 > 藝術品和手工藝品 > 藝術/手作材料: 美術手工藝用紙; 工藝品固定工具; 手工藝顏料、墨水和釉料; 手工藝造型和底座; 手工黏著劑/磁鐵; 手工織品; 手工藝線材; 裝飾和修整; 凸粉; 填充材料; 皮革和黑膠; 嗅覺藝術材料; 陶藝/雕刻材料; 紡織品
th: ศิลปะและความบันเทิง > งานอดิเรกและศิลปะสร้างสรรค์ > ศิลปะและงานฝีมือ > วัสดุงานศิลปะและงานฝีมือ: กระดาษสำหรับงานศิลปะและงานฝีมือ; เครื่องยึดและเครื่องปิดสำหรับงานฝีมือ; สี หมึก และสารเคลือบสำหรับงานฝีมือ; รูปร่างและฐานสำหรับงานฝีมือ; กาวและแม่เหล็กสำหรับงานฝีมือ; ไฟเบอร์สำหรับงานฝีมือ; ลวดสำหรับงานฝีมือ; เครื่องตกแต่งและเครื่องประดับ; ผงสร้างลายนูน; วัสดุยัดไส้; หนังและไวนิล; วัสดุศิลปะการดมกลิ่น; เครื่องปั้นดินเผาและวัสดุสำหรับการปั้น; สิ่งทอ
fr: Arts et loisirs > Loisirs et arts créatifs > Loisirs créatifs > Matériaux pour loisirs créatifs: Papier pour loisirs créatifs; Fermoirs et fermetures pour loisirs créatifs; Peinture, encre et vernis pour loisirs créatifs; Formes et bases pour loisirs créatifs; Adhésifs et aimants pour loisirs créatifs; Fibres pour loisirs créatifs; Fil pour loisirs créatifs; Décorations et ornements; Poudre à gaufrage; Matériaux de garnissage et de rembourrage; Cuir et vinyle; Matériaux pour les arts olfactifs; Matériaux pour poterie et sculpture; Textiles
pt-BR: Artes e entretenimento > Hobbies e artes > Arte e artesanato > Materiais de arte e de artesanato: Papel para arte e artesanato; Prendedores e fechos; Tintas para caligrafia, esmaltes e tintas para artesanato; Fôrmas e bases para artesanato; Adesivos e imãs para artesanato; Fibras para artesanato; Fios para artesanato; Enfeites e ornamentos; Pó para gravação em alto relevo; Materiais de recheio e enchimento; Couro e vinil; Materiais para artes olfativas; Materiais para cerâmica e escultura; Tecidos
sl-SI: Kultura in zabava > Hobiji in ustvarjalne umetnosti > Umetnost in ročna dela > Materiali za umetniško ustvarjanje in ročna dela: Papir za umetniško ustvarjanje in ročna dela; Sponke in zapirala za ročna dela; Barve, črnilo in glazura za ročna dela; Oblike in osnove za ročna dela; Lepila in magneti za ročna dela; Vlakna za ročna dela; Žica za ročna dela; Okraski in obrobe; Prah za vtiskovanje; Material za polnjenje in oblazinjenje; Usnje in vinil; Materiali za olfaktorno umetnost; Lončarski in kiparski materiali; Tekstil
it: Arte e svago > Hobby e arti creative > Artigianato e hobby > Materiali per hobby e artigianato: Carta per hobby e artigianato; Chiusure e cerniere per attività creative; Smalto, inchiostro e vernice per attività creative; Forme e basi per attività creative; Magneti e adesivi per attività creative; Fibre per attività creative; Filo per attività creative; Decorazioni e ornamenti; Polvere per goffratura; Materiale per imbottitura; Pelle e vinile; Materiali per le arti olfattive; Materiali per ceramica e scultura; Tessili
de: Kunst & Unterhaltung > Hobby & Kunst > Kunsthandwerk & Hobby > Kunst- & Bastelmaterialien: Papier für Kunstarbeiten; Befestigungen & Verschlüsse; Bastelfarben, -tinten & -lacke; Formen & Rohlinge für Kunstarbeiten; Bastelklebstoffe & -magnete; Bastelwerkstoffe; Basteldraht; Verzierungen & Trimmungen; Prägepuder; Füllmaterial; Leder & Vinyl; Materialien zur Duftherstellung; Töpferei & Bildhauerei; Textilien
da: Kunst og underholdning > Hobby og håndarbejde > Håndarbejde og hobby > Materialer til håndarbejde og hobby: Kunstpapir; Befæstelseselementer og beslag til håndarbejde; Maling, blæk og glasur til håndarbejde; Forme og skabeloner til håndarbejde; Klæbemidler og magneter til håndarbejde; Fibre til håndarbejde; Metaltråd til håndarbejde; Dekorationer og udsmykninger; Prægning – pulver; Udfyldningsmateriale; Læder og vinyl; Materialer til olfaktorisk kunst; Pottemageri og modellering; Tekstiler
zh-CN: 艺术与娱乐 > 爱好/艺术创作 > 手工艺品 > 手工艺材料: 工艺美术纸; 手工艺紧固件/闭合配件; 手工艺漆、墨水和釉料; 手工艺形状与基座; 手工艺粘合剂与磁性材料; 手工艺纤维; 手工艺线; 装饰品与辅料; 浮雕粉; 填充材料; 真皮与人造革; 嗅觉艺术材料; 陶艺/陶瓷/雕塑工具; 纺织品
sk-SK: Umenie a zábava > Záľuby a tvorivé dielne > Výtvarná dielňa > Materiály pre výtvarnú dielňu: Papier pre výtvarnú dielňu; Dekoratívne sponky a uzávery; Kreatívne farby, atramenty a glazúry; Kreatívne tvary; Kreatívne lepidlá a magnety; Výroba vlákien; Kreatívny drôt; Ozdoby; Embosovací prášok; Materiál výplne; Koža a vinyl; Materiály pre čuchové umenie; Hrnčiarske a sochárske materiály; Metráž
el: Τέχνες & Ψυχαγωγία > Χόμπι & Δημιουργικές Τέχνες > Τέχνες & Χειροτεχνίες > Υλικά τέχνης & χειροτεχνίας: Χαρτί τέχνης & χειροτεχνίας; Συνδετήρες και Κλεισίματα για Χειροτεχνίες; Χρώματα, μελάνια και γυαλίσματα για χειροτεχνίες; Σχήματα & βάσεις χειροτεχνίας; Κόλλες και μαγνήτες χειροτεχνίας; Ίνες χειροτεχνίας; Σύρμα χειροτεχνίας; Διακοσμητικά & τρέσες; Σκόνη ανάγλυφης εκτύπωσης; Υλικό πλήρωσης & επένδυσης; Δέρμα & βινύλιο; Υλικά οσφρητικής τέχνης; Υλικά κεραμικής & γλυπτικής; Υφάσματα
lt-LT: Menai ir pramogos > Hobiai ir menai > Menai ir amatai > Menų ir amatų medžiagos: Popierius menams ir amatams; Rankdarbių tvirtinimo detalės ir užsegimai; Dažai, rašalas ir glazūra rankdarbiams; Rankdarbių formos ir pagrindai; Klijai ir magnetai rankdarbiams; Pluoštas amatams; Viela rankdarbiams; Papuošimai ir apdailos; Reljefiniai milteliai; Užpildymo ir paminkštinimo medžiaga; Oda ir vinilas; Uoslės lavinimo medžiagos; Keramikos ir skulptūros medžiagos; Tekstilė
tr: Sanat ve Eğlence > Hobiler ve Sanatsal Çalışmalar > Sanatlar ve El İşleri > Sanat ve El İşleri Malzemeleri: Kuşe Kağıt; El İşi Sabitleyicileri ve Kilitleri; El İşi Boyası, Mürekkebi ve Verniği; El İşi Modelleri ve Altlıkları; El İşi Yapışkanları ve Mıknatısları; El İşi İpleri; El İşi Teli; Süslemeler; Gofre Tozu; Dolgu Malzemeleri; Deri ve Vinil; Koku Sanatı Malzemeleri; Çömlekçilik ve Heykelcilik Malzemeleri; Tekstil
vi: Nghệ thuật và giải trí > Sở thích và nghệ thuật sáng tạo > Đồ thủ công mỹ nghệ > Vật liệu nghệ thuật & thủ công mỹ nghệ: Giấy thủ công mỹ nghệ; Ghim và nút khóa làm thủ công; Sơn, mực và đồ gốm tráng men; Mẫu & khuôn thủ công; Nam châm & keo dán đồ thủ công; Xơ sợi; Dây trang trí; Trang trí & sắp xếp; Bột in nổi; Vật liệu nhồi và lót; Da & nhựa vinyl; Vật liệu chế tác hương thơm; Vật liệu điêu khắc và gốm; May mặc
pl: Sztuka i rozrywka > Hobby i sztuki piękne > Sztuka i rękodzieło > Materiały dla artystów i rękodzielników: Rękodzieło z papieru; Ozdobne spinki i zamknięcia; Farby, tusze i laserunki; Kształty i bazy; Kleje i magnesy dla rękodzieła; Włókna do rękodzieła; Drut do rękodzieła; Zdobienia i wykończenia; Proszek do wytłaczania; Materiały do wypychania i wypełniania; Skóra i winyl; Materiały do tworzenia zapachów; Garncarstwo i rzeźbiarstwo; Tekstylia
fi: Taide ja viihde > Harrastukset ja taiteet > Taide ja askartelu > Askartelumateriaalit: Askartelupaperi; Askartelukiinnikkeet; Askartelumaali, -muste ja -lakat; Askartelukuviot ja -pohjat; Kiinnitystarvikkeet ja magneetit; Askartelulangat; Rautalanka; Koristeet ja viimeistely; Kohokuviointijauhe; Täyte- ja pehmusteaineet; Nahka ja vinyyli; Hajuaistia hyödyntävän taiteen materiaalit; Keramiikka- ja veistomateriaalit; Tekstiilit
en: Arts & Entertainment > Hobbies & Creative Arts > Arts & Crafts > Art & Crafting Materials: Art & Craft Paper; Craft Fasteners & Closures; Craft Paint, Ink & Glaze; Craft Shapes & Bases; Crafting Adhesives & Magnets; Crafting Fibers; Crafting Wire; Embellishments & Trims; Embossing Powder; Filling & Padding Material; Leather & Vinyl; Olfactory Arts Materials; Pottery & Sculpting Materials; Textiles
es: Arte y ocio > Hobbies y artes creativas > Manualidades > Materiales para manualidades: Papel para manualidades; Remaches y cierres; Pintura, tinta y esmalte; Bases y formas; Imanes y pegatinas para manualidades; Fibras para manualidades; Alambre para manualidades; Recortes y adornos; Polvo para gofrado; Material de relleno y acolchado; Cuero y vinilo; Materiales para las artes olfativas; Materiales de cerámica y alfarería; Tejidos
pt-PT: Artes e lazer > Passatempos e artes criativas > Artes e trabalhos manuais > Materiais para artes e trabalhos manuais: Papel para artes e trabalhos manuais; Fechos e tampas para trabalhos manuais; Tintas, pigmentos e revestimentos para trabalhos manuais; Bases e formas para trabalhos manuais; Autocolantes e ímanes para trabalhos manuais; Fibras para trabalhos manuais; Fio para trabalhos manuais; Adornos e guarnições; Pó de gravação; Material de enchimento e estofamento; Pele e vinil; Materiais de artes olfativas; Materiais de olaria e escultura; Têxteis
hr-HR: Umjetnost i zabava > Hobiji i kreativne umjetnosti > Umjetnost i rukotvorine > Materijali za umjetnost i rukotvorine: Papir za umjetnost i rukotvorine; Zatvarači za rukotvorine; Boje, tinte i glazure za rukotvorine; Oblici i baze za rukotvorine; Ljepila i magneti za rukotvorine; Vlakna za rukotvorine; Žica za izradu rukotvorina; Ukrasi i obrubi; Prah za graviranje; Materijal za punjenje i podstavu; Koža i vinil; Materijali za olfaktornu umjetnost; Keramika i materijali za kiparstvo; Tekstili
hu: Művészet és szórakoztatás > Hobbik és kreatív művészet > Művészet és barkácsolás > Művészeti és kézműves anyagok: Művészeti és kézműves papírok; Kézműves kötözők és záróelemek; Kézműves festék, tinta és máz; Kézműves formák és alapok; Kézműves ragasztók és mágnesek; Kézműves szálak; Kézműves huzal; Díszítések; Dombornyomó por; Töltő és párnázó anyag; Bőr és vinil; Illatművészeti anyagok; Fazekas és szobrászati anyagok; Textíliák
ru: Искусство и развлечения > Хобби и творчество > Искусство и рукоделие > Материалы для художественных работ и рукоделия: Бумага для художественных работ и рукоделия; Застежки и крепления для рукоделия; Краска, тушь и глазурь; Заготовки и основы для рукоделия; Клей, клейкие ленты и магниты для рукоделия; Нити и волокна для рукоделия; Проволока для рукоделия; Украшения и тесьма; Пудра для эмбоссинга; Материалы для набивки; Кожа и винил; Материалы для ольфакторного искусства; Материалы для гончарного дела и лепки; Текстиль
bg-BG: Изкуства и развлечения > Хобита и творчески изкуства > Изкуства и творчество > Творчески материали: Хартия за творчество; Декоративни щипки и закопчалки; Хоби боя, мастило и глазура; Форми и основи за изработка; Творчески средства за залепване и магнити; Конци и влакна за ръкоделие; Тел за творчество; Декорации и ширити; Пудра за ембосинг; Материал за пълнеж и подплата; Кожа и винил; Материали за създаване на аромати; Керамика и материали за моделиране; Текстил